臺灣桃園地方法院小額民事判決
110年度壢小字第1087號
原      告  高亘麗  
被      告  廖智偉  
上列當事人間請求損害賠償事件，本院於民國110 年12月7 日言
詞辯論終結，判決如下：
    主    文
被告應給付原告新臺幣貳仟貳佰陸拾元。
原告其餘之訴駁回。
訴訟費用由被告負擔百分之十，餘由原告負擔。
本判決原告勝訴部分得假執行。
　　理由要領
一、原告起訴主張被告於民國106年10月19日21時58分許，駕駛7
    878-M7號自小客貨車，在桃園市平鎮區中豐路南勢2段與南
    京路口，倒車不慎撞擊原告騎乘其所有車牌號碼000-000號
    普通輕型機車（下稱系爭車輛），致系爭車輛受損，原告受
    有背部、臀部、腹部挫傷、頭痛、肌肉痠軟疼痛及腸胃不適
    等傷害，故請求被告賠償系爭車輛維修費用新臺幣（下同）
    2,600元，及精神慰撫金22,400元，爰依侵權行為之法律關
    係，請求被告給付原告25,000元等語，業據原告提出與所述
    相符之診斷證明書、報價單、道路交通事故當事人登記聯單
    、道路交通事故現場圖、機車毀損圖等件為證，並有本院依
    職權向桃園市政府警察局平鎮分局調閱本件道路交通事故資
    料在卷佐參，被告則經合法通知，既未到庭爭執，復未提出
    書狀作何聲明或陳述以供本院審酌，堪認原告上開主張為真
    實。
二、不法毀損他人之物者，被害人得請求賠償其物因毀損所減少
    之價額，民法第196 條第1 項亦有明文；又依民法第196 條
    請求賠償物被毀損所減少之價額，固得以修復費用為估定之
    標準，但以必要者為限（如修理材料以新品換舊品，應予折
    舊）。經查，系爭車輛為93年7 月（推定15日）出廠使用，
    有車籍查詢資料1份在卷可稽（見本院卷第36頁) ，至106 
    年10月19 日受損時，已使用逾3 年，零件已有折舊，然更
    新零件之折舊價差顯非必要，自應扣除。本院依行政院所頒
    固定資產耐用年數表及固定資產折舊率之規定，機械腳踏車
    之耐用年數為3 年，依定率遞減法每年折舊1000分之536 ，
    其最後一年之折舊額，加歷年折舊累積額，總和不得超過該
    資產成本原額之10分之9 之計算方法，系爭車輛就零件修理
    費用為新臺幣（下同）2,600 元，其折舊所剩之殘值為十分
    之一即260 元，是本件原告得請求之修理費用以260 元為必
    要，逾此範圍之請求，則屬無據。
三、不法侵害他人之身體、健康、名譽、自由、信用、隱私、貞
    操，或不法侵害其他人格法益而情節重大者，被害人雖非財
    產上之損害，亦得請求賠償相當之金額。民法第195 條第1 
    項前段定有明文。而法院對於慰撫金之量定，應斟酌實際加
    害情形所造成之影響、被害人所受精神上痛苦之程度，雙方
    之身分、地位、經濟狀況及其他各種情形，以核定相當之數
    額（最高法院47年台上字第1221號、51年台上字第223 號判
    例參照）。經查，原告因本件事故受有上開傷害，衡情其身
    體及精神應受有相當之痛苦，其請求被告賠償非財產上之損
    害，應屬有據。本院審酌原告所受傷害、被告行為之加害程
    度，以及兩造資力等一切情狀，認為原告得請求之非財產上
    損害，以2,000元為當，逾此數額之請求，則無理由。
四、綜上所述，原告得請求被告給付之上開金額共計2,260元（
    計算式：260 元＋2,000元＝2,260元），逾此範圍之主張即屬
    無據，應予駁回。
中　　華　　民　　國　　110 　年　　12　　月　30 　　 日
                  中壢簡易庭      法  官  張得莉
以上為正本係照原本作成。
如不服本判決，應於送達後20日內，向本院提出上訴狀並表明上
訴理由，如於本判決宣示後送達前提起上訴者，應於判決送達後
20日內補提上訴理由書（須附繕本）。
如委任律師提起上訴者，應一併繳納上訴審裁判費。
中　　華　　民　　國　　110 　年　　12　　月　30  　　日
                                  書記官  鄭涵勻
附錄：
一、民事訴訟法第436條之24第2項：
    對於小額程序之第一審裁判上訴或抗告，非以其違背法令為
    理由，不得為之。
二、民事訴訟法第436條之25：
    上訴狀內應記載上訴理由，表明下列各款事項：
    （一）原判決所違背之法令及其具體內容。
    （二）依訴訟資料可認為原判決有違背法令之具體事實。